【裁判字號】    95,抗,137
【裁判日期】    950724
【裁判案由】    本票裁定
【裁判全文】
臺灣高雄地方法院民事裁定               95年度抗字第137號
抗  告  人  甲○○
相  對  人  寶華商業銀行股份有限公司
法定代理人  鄭西園
抗告人因與相對人間本票裁定事件，對於民國95年6 月13日臺灣
高雄地方法院95年度票字第16627號裁定提起抗告，本院裁定如
下：
  主  文
抗告駁回。
抗告程序費用新臺幣壹仟元，由抗告人負擔。
  理  由
一、按本票執票人向本票發票人行使追索權時，得聲請法院裁定
    後強制執行，票據法第123 條定有明文。次按本票執票人，
    依票據法第123 條規定，聲請法院裁定許可對發票人強制執
    行，係屬非訟事件，此項聲請之裁定，及抗告法院之裁定，
    僅依非訟事件程序，以審查強制執行許可與否，並無確定實
    體上法律關係存否之效力，如發票人就票據債務之存否有爭
    執時，應由發票人提起確認之訴，以資解決（最高法院民國
    57年度臺抗字第76號判例意旨及同院83年度臺抗字第227 號
    裁定要旨參照）。
二、抗告意旨略以：抗告人只是賴冠帆向相對人借款之一般保證
    人，且相對人之承辦經理人表示一般保證人類似聯絡人之性
    質，不需負連帶保證責任，依民法第745 條規定，相對人未
    就賴冠帆之財產執行而無效果前，抗告人得拒絕清償，且相
    對人未就擔保物取償，抗告人亦得拒絕清償，並得請求不再
    擔任一般保證人，為此提起抗告等語。
三、查本件相對人於原審法院主張執有抗告人與賴冠帆、金芮
    共同簽發之發票面金額新臺幣（下同）5,650,000 元，載明
    利息按週年利率4.58﹪計算，並免除作成拒絕證書之本票1
    紙，詎屆期提示未獲付款，爰依法聲請裁定准許強制執行，
    業據其提出本票1 紙為證。至於抗告人雖執前詞為辯，惟本
    票准許強制執行之裁定，屬非訟事件裁定，為裁定之法院僅
    就本票為形式上之審查，無從審酌屬於實體上法律關係之事
    由，抗告法院就本票裁定強制執行事件，亦應僅就形式審查
    ，不得審酌抗告人關於實體事項之抗辯事由，已如前述。本
    件原審法院依形式上審核相對人執以聲請裁定強制執行之本
    票，並無不應予准許之情形，是原審法院裁定予以准許，經
    核尚無不合，其提起抗告為無理由，應予駁回。
四、依非訟事件法第46條、第21條第2 項、第24條第1 項，民事
    訴訟法第495 條之1 第1 項、第449 條第1 項、第78條，裁
    定如主文。
中    華    民    國    95    年    7     月    24    日
                     民事第二庭 審判長 法  官  李昭彥
                                       法  官  黃呈熹
                                       法  官  蘇雅慧
以上正本證明與原本無異
如不服本裁定應於送達後10日內向本院提出再抗告狀，並繳納再
抗告費新臺幣1000元。再為抗告應以適用法規顯有錯誤為理由，
並經本院之許可，該許可以原裁定所涉及之法律見解具有原則上
之重要性者為限，並委任律師為代理人。
抗告人之配偶、三親等內之血親、二親等內之姻親，或抗告人為
法人、中央或地方機關時，其所屬專任人員具有律師資格並經法
院認適當者，亦得為第三審代理人。
抗告人及其法定代理人具有律師資格者及前項情形，應於提起抗
告或委任時釋明之。
中    華    民    國    95    年    7     月    24    日
                                       書記官  王淑娟


司法院資訊處製作；財團法人民間司法改革基金會備份。
